臺灣高等法院刑事判決　　　　　　　　96年度上訴字第3891號
上　訴　人
即　被　告　甲○○
選任辯護人　粘舜權律師
上列上訴人因毒品危害防制條例案件，不服臺灣板橋地方95年度
訴字第1713號，中華民國96年7月31日第一審判決（起訴案號：
臺灣板橋地方法院檢察署94年度偵字第13783號），提起上訴，
本院判決如下：
    主  文
原判決撤銷。
甲○○共同販賣第一級毒品，累犯，處有期徒刑拾年。扣案第一
級毒品海洛因壹包（淨重零點陸公克）沒收銷燬之；扣案之上
開海洛因外包裝袋壹個、新臺幣壹仟伍佰元均沒收之。
    事  實
一、甲○○曾：(1)於民國（下同）82年間，因麻醉藥品管理條例
    案件，經臺灣士林地方法院以83年訴字第265號判處有期徒
    刑6月，提出上訴後，經本院於83年9月23日以83年上訴字第
    4429號判處有期徒刑6月，並於83年11月5日確定；(2)於83年
    間，因肅清煙毒條例案件，經臺灣板橋地方法院於84年4月
    24日以83年訴字第2122號判處有期徒刑3年，並於84年5月29
    日確定；(3)於83年間，因麻醉藥品管理條例案件，經於84年
    5月4日以84年訴字第255號判決無罪，經上訴後，經本院於8
    4年12月20日以84年上訴字第4106號撤銷原判決，改判有期
    徒刑5年2月，再經上訴，由最高法院於85年4月17日以85年
    台上字第1774號判決上訴駁回確定；(4)於84年間，因麻醉藥
    品管理條例案件，經臺灣桃園地方法院於85年1月31日以84
    年易字第4406號判處有期徒刑7月，並於85年4月26日確定；
    其中前開(1)、(2)經定應執行有期徒刑3月4月，而前開(3)、(4)
    則接續執行，嗣於88年6月17日假釋出監，惟經撤銷假釋執
    行殘刑即有期徒刑4年10月11日，並於94年5月27日因縮刑期
    滿執行完畢。
二、甲○○明知海洛因係毒品危害防制條例第2條第2項第1款所
    列之第一級毒品，不得販賣，竟意圖營利，與綽號「雄哥」
    真實姓名年籍不詳之成年人，共同基於販賣第一級毒品海洛
    因之犯意聯絡，於94年8月12日下午3時許，范綱杰打電話向
    「雄哥」訂購海洛因1包後，由甲○○於94年8月12日下午3
    時10分許，持往臺北縣新莊市○○路366號「元富證券」前
    ，以每小包新台幣（下同）1500元之代價，販賣海洛因1包
    予范綱杰1次。惟因范綱杰前往上開交易地點而行經臺北縣
    新莊市○○路與新泰路口時，為巡邏警員宋昱德、柏新南發
    覺行跡可疑而一路尾隨，並在上開交易地點，發現甲○○與
    范綱杰間交換物品，並隨即分頭離去，警員宋昱德、柏新南
    見狀立即騎乘機車至范綱杰面前，進行攔阻盤查，范綱杰情
    急之下則將該包自甲○○處取得之物品丟棄在地，警員柏新
    南在要求范綱杰撿起該包物品後，發現該包物品係第一級毒
    品海洛因粉末（淨重0.36公克），遂由柏新南負責看管范綱
    杰，警員宋昱德則騎乘機車追捕甲○○，並在臺北縣新莊市
    ○○路386巷，發現正在數錢之甲○○後，即加以逮捕，並
    扣得甲○○上開犯罪所得現金1500元及范綱杰購得之上開第
    一級毒品海洛因1包（淨重0.36公克），進而查悉上情。
三、案經臺北縣政府警察局新莊分局移送臺灣板橋地方法院檢察
    署檢察官偵查起訴。
    理  由
壹、程序方面：
  (一)關於法務部調查局鑑定通知書之證據能力：
    按「被告以外之人於審判外之言詞或書面陳述，除法律有規
    定者外，不得作為證據」，刑事訴訟法第159條第1項固定有
    明文，然「鑑定之經過及其結果，應命鑑定人以言詞或『書
    面』報告」，同法第206條第1項亦規定甚明，是鑑定人以書
    面為鑑定報告提出於法院，依刑事訴訟法第159條第1項立法
    理由及同法第206條第1項規定，即具有證據能力。又法院或
    檢察官得囑託醫院、學校或其他相當之機關、團體為鑑定，
    或審查他人之鑑定，並準用第203條至第206條之1之規定，
    刑事訴訟法第208條第1項亦定有明文。依此，檢察官對於偵
    查中之案件，認須實施鑑定者，固應就具體個案，選任鑑定
    人或囑託鑑定機關（團體）為之；但對於司法警察機關調查
    中之案件，或有量大或急迫之情形，為因應實務之現實需求
    ，如檢察官針對該類案件之性質（例如：查扣之毒品必須檢
    驗其成份、對施用毒品之犯罪嫌疑人必須檢驗其體內有無毒
    品代謝反應、對於查扣之槍砲彈藥必須檢驗有無殺傷力、對
    違反野生動物保育法案件必須鑑定是否屬於保育類動物案件
    等），認為當然有鑑定之必要者，經參考法務部92年5月20
    日法檢字第092080203號函送之法務部「因應刑事訴訟法修
    正工作小組」研討之刑事訴訟法修正相關議題第21則之共識
    結論，以及本院於92年8月1日舉行之刑事訴訟法新制法律問
    題研討會第3則法律問題研討結果之多數說（載於司法院92
    年8月印行「刑事訴訟法新制法律問題彙編」第15-18頁），
    基於檢察一體原則，得由該管檢察長對於轄區內之案件，以
    事前概括選任鑑定人或囑託鑑定機關（團體）之方式，俾便
    轄區內之司法警察官、司法警察對於調查中之此類案件，得
    即時送請事前已選任之鑑定人或囑託之鑑定機關（團體）實
    施鑑定，該鑑定人或鑑定機關（團體）亦應視同受承辦檢察
    官所選任或囑託而執行鑑定業務，其等出具之書面鑑定報告
    應屬刑事訴訟法第206條所定之傳聞例外，當具有證據能力
    （參照法務部92年9月1日法檢字第0920035083號函）。查本
    件扣案毒品海洛因1包，經由查獲之臺北縣政府警察局新莊
    分局依先前轄區檢察署檢察長事前概括選任毒品鑑定機關即
    法務部調查局實施鑑定；而經法務部調查局出具該局94年11
    月9日調科壹字第06001053600號鑑定書即具有證據能力，得
    為本件之證據。
　(二)按「搜索、扣押及勘驗，應制作筆錄，記載實施之年、月、
  　日及時間、處所並其他必要之事項。扣押應於筆錄內詳記扣
    押物之名目，或制作目錄附後。勘驗得制作圖畫或照片附於
    筆錄。筆錄應令依本法命其在場之人簽名、蓋章或按指印」
    ；又除顯有不可信之情況外，公務員職務上製作之紀錄文書
  　、證明文書，除顯有不可信之情況外，得為證據，刑事訴訟
　　法第42條、第159條之4第1款分別定有明文。本件卷附臺北
    縣政府警察局新莊分局中平派出所對於被告、證人范綱杰搜
    索扣押後所製作之該局搜索扣押筆錄、扣押物品目錄表，均
    屬公務員於職務上製作之紀錄文書，且觀其搜索形式，亦無
    瑕疵可指，是上開搜索之執行，於法均無違，依刑事訴訟法
    第159條之4第1款規定，均得為證據。
  (三)傳聞法則乃對於被告以外之人於審判外之言詞或書面陳述，
    亦即針對被告以外之人於審判外以言詞或書面所為之供述證
    據而為之規範。監視系統翻拍照片12張，其性質固有供述證
    據與非供述證據之爭論，然審酌照片係傳達照相當時現場情
    況，而透過照片傳達的情形與現場真實情形，在內容上的一
    致性，是透過機械的正確性來加以保障，換言之，照片並不
    存在人對現實情形的知覺、記憶所經常發生的表現錯誤，是
    認照片之性質係非供述證據，則無傳聞法則之適用，此外別
    無證據證明上開照片有經偽造變造之情形，應有證據能力。
  (四)末按刑事訴訟法第166條第1項規定：「當事人、代理人、辯
    護人及輔佐人聲請傳喚之證人、鑑定人，於審判長為人別訊
    問後，由當事人、代理人或辯護人直接詰問之。被告如無辯
    護人，而不欲行詰問時，審判長仍應予詢問證人、鑑定人之
    適當機會。」，而其立法理由為「交互詰問制度設計之主要
    目的，在辯明供述證據之真偽，以發見實體之真實」，本件
    證人范綱杰除於偵查中具結陳證外，並於原審審理時依刑事
    訴訟法相關規定，由公訴人及被告、辯護人進行交互詰問，
    業已保障並確認被告之對質權及詰問權，是證人范綱杰之證
    詞自具有證據能力。
貳、實體方面：
一、訊之被告甲○○固坦承有於上開時地為警查獲之事實，惟矢
    口否認有何販賣第一級毒品海洛因犯行，辯稱：賣海洛因的
    藥頭約1、2小時就會前往上開地點1次，要買海洛因的人會
    過去跟藥頭買，伊於上開時地就是要去向藥頭「小胖」買海
    洛因，到場後范綱杰就過來說他與伊相識，並跟伊說藥頭剛
    走，就拿著手上的1包白色粉末，邀伊一同施用，但伊見「
    小胖」已來，就邊走向小胖並開始數錢要向小胖購買毒品，
    不料警察就來了，小胖立即逃走，警察就說伊賣毒品給范綱
    杰，將伊帶到范綱杰處，當時范綱杰也說與伊並不認識，而
    伊為警查獲時，口袋內還有1000元、500元及100元鈔票，後
    來只扣伊100元現鈔，說是犯罪所得，其餘退還給伊，後來
    又要伊把100元鈔換成500元鈔，又范綱杰既有手機，為何還
    會用公用電話聯繫購買毒品，伊應是被設計，伊並未販賣第
    一級毒品海洛因予范綱杰云云。然查：
  (一)證人范綱杰於94年8月12日下午3時許，打電話向綽號「雄哥
    」之真實姓名年籍不詳成年人訂購海洛因1包，而由被告於
    同日下午3時10分許，持海洛因1包前往臺北縣新莊市○○路
    366號「元富證券」前，以每小包1500元之代價，販賣海洛
    因1包予范綱杰1次，隨即為警發覺而查獲等事實，業據證人
    范綱杰於警詢、偵查及原審審中證述明確（見偵查卷第16-1
    8、63、106-107，原審卷第149-153頁），核與證人即員警
    柏新南、宋昱德於偵查及原審中證述情節相符（見偵查卷第
    88-89頁、原審卷第112-120頁），而被告亦不否認有於上開
    時地在場為警查獲（見原審卷第90頁），復有上開白色粉末
    1包及現金1500元扣案可資佐證，且有上開時地監視錄影光
    碟翻拍照片12幀附卷足稽，而該監視錄影光碟經原審勘驗結
    果認為：「卷附翻拍畫面VCD第1捲：以下勘驗過程與偵卷48
    -51頁之翻拍照片相符。(一)畫面94年8月12日15時19分57秒：
    出現穿半長褲、T恤之被告。往畫面右邊前行，於15時20 分
    02秒從畫面右邊走出。(二)穿著紅色雨衣之范綱杰，自畫面右
    邊走入畫面，似乎手持電話講話中，接著15時20分11秒被告
    自畫面右邊走入畫面，與范綱杰錯身而過，被告回頭面向范
    綱杰但仍邊往左邊行走，范綱杰同時也有面向被告，自14秒
    時范綱杰走出右邊畫面，被告才回身往左邊畫面走入，於18
    秒時走出左邊畫面。」，有原審96年3月23日準備程序筆錄
    在卷足按。而苟證人范綱杰業已與「雄哥」以電話約好交易
    毒品事宜，自不需再由被告與證人范綱杰於現場討論，是以
    被告與證人范綱杰間前揭接觸時間之短，益徵證人范綱杰所
    述為可採信。此外，上開白色粉末1包，經送請法務部調查
    局檢驗結果，確含有海洛因成分（淨重0.36公克），有該局
    94年11月9日調科壹字第06001053600號鑑定書1紙在卷可稽
    ，足認扣案白粉1包係海洛因無訛。是證人范綱杰、柏新南
    、宋昱德前開證詞，應堪信為真實。
  (二)被告雖辯稱伊是因為了要向藥頭「小胖」買海洛因，才於前
    揭時地在場云云，然被告先於警詢時供承：「（問：警方於
    元富證券所拍攝之監視系統經警方翻拍後，當中兩人交易毒
    品之畫面是否為你及范綱杰？正在做何事？）是我沒有錯。
    當時我在問他：小胖有沒有在這裡」、「（問：你說你在問
    他《范綱杰》：小胖有沒有在這裡，為何元富證券前常有行
    人經過，為何你不問別人，單單只問范綱杰？）因為我只有
    看到他（范綱杰）在那邊等人」等語（見偵查卷第12頁）；
    再於偵查中稱：「（問：為何被抓？）我去查獲地等藥頭大
    胖仔」、「（范綱杰？）我不認識他，我看他在那裡，我走
    去問他，他說他剛買1包，但是品質不好，我說那我等大胖
    仔」等語（見偵查卷第61頁）；復於原審準備程序及審理時
    稱：「94年8月12日是范綱杰走過來就說他認識我，我心裡
    想說我不認識他，當時范綱杰手上有1包白色粉末，跟我說
    邀我一起先去施用，並說藥頭才剛走，但我買海洛因的藥頭
    跟他說的藥頭不同，後來我看我買的藥頭小胖來了，我就跟
    范綱杰說不用，就走向小胖並開始數錢，要向小胖購買海洛
    因，結果警察就來了」、「在現場時，范我根本不認識，是
    范綱杰走到我前面拿1包東西問我，『你是不是誰？』好像
    他認識我一樣，我跟范說我不認識你，范又問我說『是不是
    在等東西（毒品）？』，我當時心裡想說范是不是警察偽裝
    要騙我，後來范就拿手上的那包東西給我看說『藥頭剛離開
    ，要不要打一下？』我看他那包東西是白色粉末，我當時在
    該處等小胖的藥頭，我看到小胖過來了，我就跟范說不用了
    ，因為我的藥頭來了，我就轉身走開，跟著小胖的機車方向
    離開，接著警察就騎機車過來了，把機車停下來就走到我前
    面出示證件說他是警察，並把我抓起來」等語（見原審卷第
    89、115頁），其就究係伊詢問證人范綱杰小胖在那裏或范
    綱杰自行前來詢問伊並邀請伊施用毒品等等前後所述不一，
    所辯已非無疑。又依上開原審勘驗前揭時地之監視錄影光碟
    結果可知，證人范綱杰與被告於前揭時地錯身而過時，似乎
    在講電話當中，自不可能與被告間有如被告前開於警詢或偵
    審中所述之對話；再參以被告走出畫面至再進入畫面與證人
    范綱杰錯身而過的時間僅約9秒，而距雙方各自離開之時間
    亦僅7秒，時間甚短，亦不可能有如上開被告所述之對話，
    另衡諸被告與證人范綱杰於前揭時地係交易第一級毒品海洛
    因，亦已如前述，可見被告前開所辯，均無可採。
  (三)至證人范綱杰係以公用電話向「雄哥」訂購海洛因乙節，已
    如前述，而證人范綱杰與被告於前揭時地接觸時，似在講手
    機之情，亦據前揭勘驗結果載述在卷，惟買賣毒品在我國係
    屬於非法行為，而檢警對於買賣毒品犯罪也常利用監聽方式
    進行偵查，是買賣毒品之人為避免檢警查緝，改以公用電話
    聯絡，亦無何違常理之處，此外並無證據足資證明被告係遭
    設計，況證人范綱杰始終證稱與伊聯絡之人似非被告，且訂
    購電話號碼也非被告所使用，被告僅係於前揭時地將海洛因
    交伊之人等語在卷（見偵查卷第18、107頁，原審卷第149-1
    50、152頁），如證人范綱杰有意誣陷被告，自可直接指證
    被告或誇大購買次數及數量，是被告辯稱證人范綱杰既有手
    機，不可能以公用電話聯絡，其係遭設計云云，自無可採。
    又證人范綱杰於警詢證稱：「（問：你當時與甲○○毒品交
    易時所交之新台幣面額為何？）新台幣1張500元、10張100
    元共1500元」等語（見偵查卷第21頁），固與其於原審審理
    時所述「（問：1500元是何種款式的鈔票？）全部都是100
    元」等語不符（見原審卷第152頁），惟證人范綱杰關於總
    額部分之證詞並無不符，自堪採信。另因其於警詢時之陳述
    距案發時日較近，當時記憶應較深刻，可立即反應所知，不
    致因時隔日久而遺忘，是其究係以何種鈔票支付該1500元，
    自以警詢時所述為較可採。再參以證人宋昱德於原審審理時
    所述：「（問：本案扣得現金1500元，請問是自何處扣得？
    ）自甲○○扣得，是彭手上在數的那些錢。我們是到派出所
    之後，才請彭將那些錢拿出來」、「范在現場時是以1500元
    買海洛因，我們後來到派出所之後，我們就詢問范綱杰，問
    他是以何種鈔票向彭購買海洛因，我們原先是將彭身上的錢
    扣下1500元，後來范講他是用何種鈔票購買之後，我們才換
    成該種鈔票」等語在卷（見原審卷第113、114頁），足見員
    警係依證人范綱杰於警詢中之陳述而進行現金扣案，並非恣
    意扣案，否則被告當時尚有其餘款項，已據被告自承在卷，
    如員警要恣意扣案，自可將其餘款項一併扣案，更能彰顯被
    告販賣毒品之數額非少。是被告雖亦辯稱伊為警查獲時，口
    袋內還有1000元、500元及100元鈔票，後來只扣伊100元現
    鈔，說是犯罪所得，其餘退還給伊，後來又要伊把100元鈔
    換成500元鈔云云，尚不足憑為有利於被告之認定。
　(四)按政府為杜絕毒品氾濫，再三宣導教民眾遠離毒品、媒體導
    既深且廣，對於禁絕毒品之政策，應為民眾所熟悉，且政府
    對於查緝施用、轉讓及販賣毒品無不施以重刑及嚴格執行，
    被告對販賣毒品應受重罰，應知之其詳，是如非其中有利可
    圖，被告絕無甘冒被供出來源或被檢警查緝法辦之風險，而
    平價或低價甚或無利益販賣毒品之理，是被告有營利之意圖
    ，亦可認定。
　(五)末查被告之原審辯護人雖另辯稱本件與被告另犯施用毒品罪
    （原法院94年訴字第2465號、本院95年上訴字第560號）確
    定判決係同一事實，為該案確定判決既判力所及，應為免訴
    判決云云，惟本件被告所犯係販賣第一級毒品罪，而前開確
    定判決則是被告施用毒品案件，二者並非同一事實，辯護人
    前開辯詞，顯有誤會，無可採取。綜上所述，被告所辯，不
    足採信。本件事證明確，被告犯行　洵堪認定。
二、查被告行為後，前於94年2月2日修正公布之刑法，已自95年
    7月1日起施行，比較新舊法結果如下：
  (一)修正前刑法第28條規定「二人以上共同實施犯罪之行為者，
    皆為正犯。」，修正後同法條則規定「二人以上共同實行犯
    罪之行為者，皆為正犯。」，依其修正理由所述，修正後之
    規定在於排除「陰謀共同正犯」、「預備共同正犯」，惟因
    本件被告共同犯罪之部分，均不屬於上開「陰謀共同正犯」
    、「預備共同正犯」之範疇，不論新、舊法均應論以共同正
    犯，對被告並無較有利或較不利之情形，應依一般法律適用
    之原則，適用修正後刑法第28條項規定，論以共同正犯。
  (二)修正前刑法第64條第2項原規定：「死刑減輕者，為無期徒
    刑，或為15年以下12年以上有期徒刑」，而修正前刑法第65
    條第2項原規定：「無期徒刑減輕者，為7年以上有期徒刑」
    ，於本次修正後刑法第64條第2項規定：「死刑減輕者，為
    無期徒刑」，而修正後刑法第65條第2項則規定：「無期徒
    刑減輕者，為20年以下15年以上有期徒刑」，比較新、舊法
    適用結果，修正後分別將刑法第64條第2項、第65條第2項之
    死刑、無期徒刑減輕規定，由「為無期徒刑，或為15年以下
    12年以上有期徒刑」、「為7年以上有期徒刑」，提高為「
    為無期徒刑」、「為20年以下15年以上有期徒刑」，是修正
    後之規定並非較有利於被告。
  (三)修正前刑法第47條係規定「受有期徒刑之執行完畢，或受無
    期徒刑或有期徒刑一部之執行而赦免後，5年以內再犯有期
    徒刑以上之罪者，為累犯，加重本刑至1/2。」，修正後刑
    法第47條第1項則規定「受徒刑之執行完畢，或一部之執行
    而赦免後，5年以內故意再犯有期徒刑以上之罪者，為累犯
    ，加重本刑至1/2。」，惟因本件被告甲○○係故意犯罪，
    不論新、舊法均應論以累犯，對被告甲○○並無較有利或較
    不利之情形，應依一般法律適用之原則，適用修正後刑法第
    47條第1項規定，論以累犯。
  (四)修正前刑法第33條第5款原規定：「罰金：（銀元）1元以上
    」，復依罰金罰鍰提高標準條例第1條前段規定提高為10倍
    ，折算新臺幣為30元；於本次修正後刑法第33條第5款規定
    ：「罰金：新臺幣1千元以上，以百元計算之」，依修正前
    法律之規定，被告所犯販賣第一級毒品罪若併科罰金，其最
    高度為新臺幣1千萬元，最低度為新臺幣30元；若依修正後
    之法律規定，被告所犯販賣第一級毒品罪若併科罰金，其最
    高度為新臺幣1千萬元，最低度為新臺幣1千元，是修正後之
    規定並非較有利於被告。
三、核被告所為，係犯毒品危害防制條例第4條第1項之販賣第一
    級毒品罪。其持有第一級毒品進而販賣，持有之低度行為應
    為販賣之高度行為所吸收，不另論罪。被告與綽號「雄哥」
    之真實姓名年籍不詳成年人間就上開犯行，有犯意聯絡及行
    為之分擔，為共同正犯。查被告曾：(1)於82年間，因麻醉藥
    品管理條例案件，經臺灣士林地方法院以83年訴字第265號
    判處有期徒刑6月，提出上訴後，經本院83年9月23日以83年
    上訴字第4429號判處有期徒刑6月，並於83年11月5日確定；
    (2)於83年間，因肅清煙毒條例案件，經原審法院於84年4月2
    4日以83年訴字第2122號判處有期徒刑3年，並於84年5月29
    日確定；(3)於83年間，因麻醉藥品管理條例案件，經原審法
    院於84年5月4日以84年訴字第255號判決無罪，經上訴後，
    經本院於84年12月20日以84年上訴字第4106號撤銷原判決，
    改判有期徒刑5年2月，再經上訴，由最高法院於85年4月17
    日以85年台上字第1774號判決上訴駁回確定；(4)於84年間，
    因麻醉藥品管理條例案件，經臺灣桃園地方法院於85年1月
    31日以84年易字第4406號判處有期徒刑7月，並於85年4月26
    日確定；其中前開(1)、(2)經定應執行有期徒刑3月4月，而前
    開(3)、(4)則接續執行，嗣於88年6月17日假釋出監，惟經撤
    銷假釋執行殘刑即有期徒刑4年10月11日，並於94年5月27日
    因縮刑期滿執行完畢，此有本院被告前案紀錄表1件在卷可
    稽，其於上開徒刑執行完畢後5年之內，故意再犯本件有期
    徒刑以上之罪，為累犯，應依刑法第47條第1項之規定加重
    其刑。本件被告所犯販賣第一級毒品罪法定刑係死刑或無期
    徒刑，依刑法第64條第1項、第65條第1項不得加重。被告所
    犯販賣毒品罪，法定刑為死刑或無期徒刑，而被告販賣毒品
    數量僅海洛因一包（淨重0.36公克），且僅販賣一次，情輕
    法重，如量處法定最低度之刑仍嫌過重，顯堪憫恕，依刑法
    第59條酌減其刑。本件被告行為後，刑法第59條之規定，業
    於94年2月2日修正公布，於95年7月1日施行，由原所定「犯
    罪之情狀可憫恕者，得酌量減輕其刑」，修正為「犯罪之情
    狀顯可憫恕，認科以最低刑度仍嫌過重者，得酌量減輕其刑
    。」，依前揭說明，尚非屬法律之變更，爰無庸為新舊法之
    比較。
四、原審就被告依法論科，固非無見，惟查：被告行為後，刑法
    第33條第5款關於罰金刑、第28條、第47條、第64條、65條
    之規定均經修正，其法律有變更，應予比較適用，原審未予
    比較並予以適用，均有未洽。被告上訴仍執陳詞否認犯罪，
    雖無理由，惟原判決既有上開瑕疵，自應由本院將原判決撤
    銷。爰審酌被告正值壯年，竟不思以循正當方式獲取財物，
    僅為非法利益，明知海洛因對施用者之健康危害甚鉅，猶販
    售圖利，戕害他人身心健康，嚴重破壞對社會治安，惡性非
    輕及犯後復一再飾詞狡辯，毫無悔意，本不宜寬貸，惟念其
    所販賣之海洛因僅1包，且數量非多，又僅販賣1次等一切情
    狀，量處有期徒刑10年。扣案之海洛因1包（淨重0.36公克
    ），為毒品危害防制條例第2條第2項所示之第1級毒品，已
    如前述，應依同條例第18條第1項前段規定沒收銷燬之。至
    鑑驗耗用之部分，既已滅失，自無庸宣告沒收銷燬。又扣案
    之上開海洛因外包裝袋係被告所有，且為供販賣海洛因所用
    之物，應依毒品危害防制條例第19條第1項規定，宣告沒收
    之。扣案之1500元係被告因販賣毒品所得之財物，亦應依同
    條例第19條第1項規定宣告沒收。
據上論斷，應依刑事訴訟法第369條第1項前段、第364條、第299
條第1項前段，毒品危害防制條例第4條第1項、第18條第1項前段
、第19條第1項，刑法第2條第1項前段、第11條前段、刑法第28
條、第47條第1項、第59條，判決如主文。
本案經檢察官劉靜婉到庭執行職務。
中　　華　　民　　國　　96　　年　　10　　月　　31　　日
　　　　　　　　　刑事第8 庭審判長法　官　鄭文肅
　　　　　　　　　　　　　　　　  法　官　陳貽男
　　　　　　　　　　　　　　　　  法　官　張明松
以上正本證明與原本無異。
如不服本判決，應於收受送達後10日內向本院提出上訴書狀，其
未敘述上訴之理由者並得於提起上訴後10日內向本院補提理由書
（均須按他造當事人之人數附繕本）。
                                  書記官  柯月英
中　　華　　民　　國　　96　　年　　11　　月　　1 　　日
附錄本判決論罪科刑法條：
毒品危害防制條例第4條：
製造、運輸、販賣第1級毒品者，處死刑或無期徒刑；處無期徒
刑者，得併科新臺幣1千萬元以下罰金。
製造、運輸、販賣第2級毒品者，處無期徒刑或7年以上有期徒刑
，得併科新臺幣7百萬元以下罰金。
製造、運輸、販賣第3級毒品者，處5年以上有期徒刑，得併科新
臺幣5百萬元以下罰金。
製造、運輸、販賣第4級毒品者，處3年以上10年以下有期徒刑，
得併科新臺幣3百萬元以下罰金。
製造、運輸、販賣專供製造或施用毒品之器具者，處1年以上7年
以下有期徒刑，得併科新臺幣1百萬元以下罰金。
前5項之未遂犯罰之。
